【裁判字號】    89,上易,245
【裁判日期】    890223
【裁判案由】    傷害等
【裁判全文】
臺灣高等法院臺中分院刑事判決          民國八十九年度上易字第二四五號
    上  訴  人
    即  被  告  甲○○
右上訴人因傷害等案件，不服台灣苗栗地方法院中華民國八十八年十二月六日第一審
判決（民國八十八年度易字第九一五號，起訴案號：台灣苗栗地方法院檢察署民國八
十八年度偵字第三七七四號），提起上訴，本院判決如左：
    主      文
原判決撤銷。
甲○○傷害人之身體，處有期徒刑月，如易科罰金，以佰元折算壹日；又公然侮
辱人，處罰金壹仟伍佰元，罰金如易服勞役，以佰元折算壹日。
    事      實
一、甲○○因懷疑係乙○○之父吳坤源檢舉其盜採砂石及土地糾紛事而對之心生怨懟
    ，遂於民國（下同）八十八年五月十一日下午四時三十分許，前往吳坤源設於苗
    栗縣後龍鎮灣寶里七鄰下灣寶庄一一三之一號住處門前與之理論，乙○○見狀隨
    即予以勸阻，詎甲○○竟於上開處所前，公然以閩南語對吳女辱稱：「幹！你是
    嫁出去之人，還回來摻什麼ㄒㄧㄠ；你都嫁出去了，還回來這裡給人幹」之語，
    繼另基傷害之犯意，衝入屋內將乙○○推倒在地，致使乙○○當場昏厥並有腹痛
    現象，經就醫診治察覺受有子宮異常出血之傷害。
二、案經被害人乙○○訴請臺灣苗栗地方法院檢察署檢察官偵查起訴。
    理  由
一、訊據上訴人即被告甲○○於原審固不否認於上開時、地口出「幹」之語，並以手
    撥開告訴人乙○○等事實，惟辯稱：伊所說之「幹」字係口頭禪，且其於言談間
    比手劃腳碰到吳女手部，但吳女並未摔倒云云。然查右揭傷害及侮辱之事實，業
    據告訴人乙○○指訴綦詳，核與證人丙○○於原審及本院審理中具結証稱：「我
    有在場，我當時騎車經過，因為都是鄰居，我就去勸架，：：甲○○有說嫁出去
    的就不要回來給人家幹，後來甲○○就左手推乙○○額頭，倒在水缸旁邊，我就
    扶她到旁邊，她清醒後就一直哭叫阿嬸！阿嬸！手放在肚子上」等語情節相符，
    況乙○○確受有子宮異常出血之傷，亦有診斷證明書在卷可稽，雖証人陳桂又於
    原審到庭証稱：伊僅看到被告甲○○與乙○○吵架，被告甲○○並無推告訴人乙○○，當時証人丙○○並不在場等語，然証人陳桂又與被告甲○○係母女關係，
    且証人丙○○已於原審及本院審理中具結作証，是証人陳桂又之上開証述實屬堪
    疑，綜上所述，被告上開所辯顯屬飾卸之詞，不足採信，事証明確，被告犯行堪
    以認定。
二、核被告甲○○所為，係同刑法第二百七十七條第一項之傷害罪、第三百零九條第
    一項公然侮辱罪。被告吳金所犯上開二罪間，犯意各別、行為互殊、罪名有異，
    應分論併罰。原審予以論科，固非無見，惟查：(一)被告係以閩南語對吳女辱稱：
    「幹！妳是嫁出去之人，還回來摻什麼ㄒㄧㄠ（按，ㄒㄧㄠ指男子之精液）」，
    此已據乙○○供明在卷，原判決僅記為「摻什麼」，而失其侮辱之意，於事實之
    認定上尚欠明確；(二)被告於本院上訴中，業與乙○○和解賠償其損害，此為被害
    人乙○○在本院所是認，並有被告提出之和解書一紙在卷可憑，原判決就此不及
    審酌，逕予量刑，亦有未洽。雖被告上訴意旨仍執前詞否認犯罪，並無可取，惟
    原判決既有上開可議之處，即無可維持，自應由本院予以撤銷改判，爰審酌被告
    之品行、犯罪之動機、目的、所用手段、所生危害及犯罪後之態度等一切情狀，
    量處如主文所示之刑，並依法分別諭知有期徒刑易科罰金及罰金易服勞役之折算
    標準。
三、據上論斷，應依刑事訴訟法第三百六十九條第一項前段、第三百六十四條、第二
    百九十九條第一項前段，刑法第二百七十七條第一項、第三百零九條第一項、第
    四十一條、第四十二條第二項，罰金罰鍰提高標準條例第一條前段、第二條，判
    決如主文。
本案經檢察官陳舜銘到庭執行職務。
中      華      民      國    八十九     年      二       月   二十三   日
                                  臺灣高等法院臺中分院刑事第五庭
                                        審判長法  官  吳  重  政
                                              法  官  李  寶  堂
                                              法  官  朱      樑
右正本證明與原本無異。
不得上訴。
                                              書記官  沈      蘊
中      華      民      國    八十九     年      二       月   二十四   日
附錄法條
刑法第二百七十七條第一項：傷害人之身體健康者，處三年以下有期徒刑、拘役或一
千元以下罰金。
刑法第三百零九條第一項：公然侮辱人者，處拘役或三百元以下罰金。（罰金已依法
提高十倍）。
                                                                        Ｆ


司法院資訊處製作；財團法人民間司法改革基金會備份。
